【裁判字號】    89,易,71
【裁判日期】    890315
【裁判案由】    竊盜
【裁判全文】
臺灣嘉義地方法院刑事判決                            八十九年度易字第七一號
    公  訴  人  臺灣嘉義地方法院檢察署檢察官
    被      告  乙○○
右列被告因竊盜案件，經檢察官提起公訴（八十九年度偵字第三四六號），本院判決
如左：
    主  文
乙○○攜帶兇器竊盜未遂，累犯，處有期徒刑伍月。
扣案之Ｔ型螺絲刀壹把及手電筒壹個均沒收。
    事  實
一、乙○○前曾有傷害、業務過失傷害、妨害自由及違反麻醉藥品管理條例等前科，
    其中最近一次於民國八十六年間所犯之違反麻醉藥品管理條例罪，經臺灣臺南地
    方法院判處有期徒刑九月確定，於八十八年四月一日執行完畢，猶不知悔改，竟
    意圖為自己不法之所有，於八十八年十二月三十日凌晨一時五十分許，攜帶其所
    有客觀上足以對人之生命、身體、安全構成威脅，具有危險性之兇器Ｔ型螺絲刀
    一把，在嘉義縣大埔鄉和平村七鄰五一號前，竊取甲○○所有停放於該處之車號
    ＩＹ—七八六營業大貨車內之無線電車裝台一部，並於該車裝台拆下後放於駕駛
    座右前方時，即為甲○○發現報警查獲而未遂，並扣得乙○○所有之Ｔ型螺絲刀
    一把及手電筒一支。
二、案經嘉義縣警察局中埔分局報請臺灣嘉義地方法院檢察署檢察官偵查起訴。
    理  由
一、訊據被告乙○○矢口否認犯有上揭竊盜犯行，辯稱：其根本未到被害人甲○○之
    車上，亦沒有偷東西云云。然查，被告如何於被害人所駕駛之大貨車上，竊取車
    內之無線電車裝台，並將之放置於駕駛座前方及如何於尚未得手之際，即為被害
    人發現並報警查獲等情，業經被害人於警訊、偵查中及本院調查時指述綦詳（警
    訊卷第三頁至第四頁；偵查卷第二三頁；本院卷第三四頁至第三六頁），並有被
    害報告、保管書各一份在卷（警訊卷第六頁、第七頁）及Ｔ型螺絲刀一把、手電
    筒一個扣案可資佐證，參以被害人證稱其與被告間並無過節，亦無仇恨等語，足
    徵被告上開所辯，應係事後卸責之詞，不足採信，本件事證明確，被告犯行洵堪
    認定。
二、按刑法第三百二十一條第一項第三款攜帶兇器竊盜罪所謂之兇器，其種類並無限
    制，凡客觀上足對人之生命、身體、安全構成威脅，具有危險性之器械均屬之，
    此最高法院七十九年度台上字第五二五三號判例意旨可資參照。而Ｔ型螺絲刀於
    客觀上係得持以攻擊人身，對人之生命、身體、安全構成威脅，具有相當危險性
    之器械，揆諸前揭判例意旨，自屬刑法第三百二十一條第一項第三款所稱之兇器
    。核被告所為，係犯刑法第三百二十一條第二項、第一項第三款之攜帶兇器竊盜
    未遂罪。查被告前曾有傷害、業務過失傷害、妨害自由及違反麻醉藥品管理條例
    等前科，其中最近一次於八十六年間所犯之違反麻醉藥品管理條例罪，經臺灣臺
    南地方法院判處有期徒刑九月確定，於八十八年四月一日執行完畢，此有臺灣嘉
    義地方法院檢察署刑案資料查註紀錄表及本院被告全國前案紀錄表各一份在卷可
    按，其於五年內，再犯本件有期徒刑以上之罪，為累犯，爰依刑法第四十七規定
    ，加重其刑。又被告上開犯行，雖已著手於竊盜行為之實施，但未取得任何財物
    ，為未遂犯，爰依刑法第二十六條前段之規定，按既遂犯之刑度減輕其刑，並依
    法先加後減之。爰審酌被告犯罪之動機、目的、手段及其品性、生活狀況、智識
    程度、尚未竊得任何財物，所生損害尚淺以及犯罪後仍飾詞狡辯、不知悔改之態
    度等一切情狀，量處如主文所示之刑。扣案之Ｔ型螺絲刀一把及手電筒一個，均
    係供本件犯罪所用之物，且為被告所有，爰併依刑法第三十八條第一項第二款規
    定宣告沒收。
據上論斷，應依刑事訴訟法第二百九十九條第一項前段，刑法第三百二十一條第二項
、第一項第三款、第四十七條、第二十六條前段、第三十八條第一項第二款，判決如
主文。
本案經檢察官廖家陽到庭執行職務。
中      華      民      國    八十九    年      三      月     十五     日
                              臺灣嘉義地方法院刑事第一庭
                                  法  官  黃  若  美
右正本證明與原本無異。
如不服本判決，應於判決送達後十日內向本院提出上訴狀( 應附繕本 )。
中      華      民      國    八十九    年      三      月     十五     日
                                  書記官  鄭  昭  亮
附錄本案論罪科刑法條全文：
刑法第三百二十一條
犯竊盜罪而有左列情形之一者，處六月以上五年以下有期徒刑：
一、於夜間侵入住宅或有人居住之建築物、船艦或隱匿其內而犯之者。
二、毀越門扇、牆垣或其他安全設備而犯之者。
三、攜帶兇器而犯之者。
四、結夥三人以上而犯之者。
五、乘火災、水災或其他災害之際而犯之者。
六、在車站或埠頭而犯之者。
前項之未遂犯罰之。


司法院資訊處製作；財團法人民間司法改革基金會備份。
